【裁判字號】    98,訴,3674
【裁判日期】    981130
【裁判案由】    毒品危害防制條例
【裁判全文】
臺灣臺中地方法院刑事判決              98年度訴字第3674號
公  訴  人  台灣台中地方法院檢察署檢察官
被      告  甲○○
                    （另案在台灣台中女子監獄執行）
上列被告因毒品危害防制條例案件，經檢察官提起公訴（98年度
毒偵字第2601、2736、3206、3464、3822號），本院合議庭裁定
由受命法官獨任進行簡式審判程序，判決如下：
    主    文
甲○○施用第一級毒品，累犯，處有期徒刑捌月；又施用第一級
毒品，累犯，處有期徒刑捌月；又施用第一級毒品，累犯，處有
期徒刑捌月；又施用第一級毒品，累犯，處有期徒刑捌月；又施
用第一級毒品，累犯，處有期徒刑捌月；應執行有期徒刑壹年拾
月。
    犯罪事實
一、甲○○曾因施用毒品案件，經送觀察、勒戒後，認無繼續施
    用毒品之傾向，於民國89年5月17日執行完畢釋放，由台灣
    台中地方法院檢察署檢察官以89年度毒偵字第2868號為不起
    訴處分；又因施用毒品案件，經送觀察、勒戒後，認有繼續
    施用毒品之傾向，令入戒治處所強制戒治，至91年1月9日因
    毒品危害防制條例修正施行而釋放；刑事部分則經本院92年
    度訴字第563號判處有期徒刑七月，於93年8月4日執行完畢
    ；之後復因毒品危害防制條例案件，經本院95年度訴字第20
    43號、96年度訴字第125號判處有期徒刑11月、8月；另因強
    盜、竊盜、詐欺案件，經本院95年度訴字第3314號、95年度
    易字第3376號判處有期徒刑4年6月、6月、4月，嗣均經減刑
    並另定應執行之刑為有期徒刑2年7月15日，於98年3月16日
    假釋，後假釋經撤銷，應執行殘刑9月（現執行中）。詎仍
    不知悔改，復各基於施用第一級毒品之犯意，於下列時間、
    地點，施用第一級毒品海洛因：1、於98年6月4日晚上7、8
    時許，在台中縣清水鎮○○路73之17號其居處，以注射針筒
    注入體內之方式，注射第一級毒品海洛因1次。2、於98年6
    月16日晚上7、8時許，在台中縣清水鎮○○路73之17號其居
    處，以注射針筒注入體內之方式，注射第一級毒品海洛因1
    次。3、於98年7月17日晚上7、8時許，在台中縣清水鎮○○
    路73之17號其居處，以注射針筒注入體內之方式，注射第一
    級毒品海洛因1次。4、於98年7月18日晚上7、8時許，在台
    中縣清水鎮○○路73之17號其居處，以注射針筒注入體內之
    方式，注射第一級毒品海洛因1次。5、於98年8月2日凌晨零
    時許，在台中縣清水鎮○○路73之17號其居處，以注射針筒
    注入體內之方式，注射第一級毒品海洛因1次。嗣依序於98
    年6月5日上午11時10分、6月18日上午9時30分許、7月17日
    下午3時許，台灣台中地方法院檢察署因執行保護管束，及
    98年7月19日晚上10時許、8月3日下午6時許，經台中市警察
    局第六分局、第一分局徵得被告同意，採其尿液送驗結果，
    嗎啡均呈陽性反應而查悉上情。
二、案經台中市警察局第一分局、第六分局報告及台灣台中地方
    法院檢察署檢察官自動檢舉偵查起訴。
    理    由
一、本件被告甲○○所犯係死刑、無期徒刑、最輕本刑為三年以
    上有期徒刑以外之罪，其於準備程序中就被訴事實為有罪之
    陳述，經告知簡式審判程序之旨，並聽取公訴人及被告之意
    見後，本院合議庭認為適宜而裁定由受命法官獨任進行簡式
    審判程序，先予說明。
二、上揭犯罪事實，業據被告甲○○坦承不諱，並有台灣台中地
    方法院檢察署受保護管束人尿液檢體監管紀錄表3份、詮昕
    科技股份有限公司濫用藥物尿液檢驗報告3份、台中市警察
    局第一分局委託鑑驗尿液代號與真實姓名對照表1份、台中
    市警察局第六分局委託驗尿液代號與真實姓名對照表1份、
    中山醫學大學附設醫院檢驗科藥物檢測中心尿液檢驗報告2
    份附卷可稽。另被告曾因施用毒品案件，經送觀察、勒戒後
    ，認無繼續施用毒品之傾向，於89年5月17日執行完畢釋放
    ，由台灣台中地方法院檢察署檢察官以89年度毒偵字第2868
    號為不起訴處分；又因施用毒品案件，經送觀察、勒戒後，
    認有繼續施用毒品之傾向，令入戒治處所強制戒治，至91年
    1月9日因毒品危害防制條例修正施行而釋放；刑事部分則經
    本院92年度訴字第563號判處有期徒刑七月，於93年8月4日
    執行完畢；之後復因毒品危害防制條例案件，經本院95年度
    訴字第2043號、96年度訴字第125號判處有期徒刑11月、8月
    確定等情，亦有台灣高等法院被告前案紀錄表、入出監資料
    在卷佐憑。足徵被告之自白供述與事實相符，本件事證明確
    ，被告先後5次施用第一級毒品海洛因之犯行均堪認定。
三、核被告所為，其先後5次施用第一級毒品海洛因之犯行，均
    係犯毒品危害防制條例第10條第1項之施用第一級毒品罪。
    其因施用而持有第一級毒品之低度行為，已各為施用之高度
    行為所吸收，皆不另論罪。又被告曾因毒品危害防制條例案
    件，經本院92年度訴字第563號判處有期徒刑七月，於93年8
    月4日執行完畢（見卷附台灣高等法院被告前案前案紀錄表
    ），五年以內故意再犯本件有期徒刑以上之罪，均為累犯，
    應依刑法第47條第1項規定加重其刑。再被告所犯上揭5罪間
    ，犯意各別，行為互殊，應予分論併科。爰審酌被告曾經觀
    察勒戒、強制戒治，並有毒品危害防制條例前科，仍無視於
    國家對杜絕毒品犯罪之禁令，繼續施用毒品，顯不知悔改，
    施用毒品本身係屬自戕行為，危害施用者身心健康，具有成
    癮性、依賴性，對社會治安之影響非重，被告事後坦承上情
    ，態度尚佳等一切情狀，依序各處以如主文所示之刑，並定
    其應執行之刑。
據上論斷，應依刑事訴訟法第273條之1第1項、第299條第1項前
段，毒品危害防制條例第10條第1項，刑法第11條前段、第47條
第1項、第51條第5款，判決如主文。
本案經檢察官乙○○到庭執行職務。
中    華    民    國    98    年    11    月    30    日
                  刑事第二庭    法  官  鍾堯航
以上正本證明與原本無異。
如不服本判決應於收受判決後10日內向本院提出上訴書狀，並應
敘述具體理由；其未敘述上訴理由者，應於上訴期間屆滿後20日
內向本院補提理由書（均須按他造當事人之人數附繕本）「切勿
逕送上級法院」。
                                書記官  吳淑願
中    華    民    國    98    年    11    月    30    日
附錄本案論罪科刑法條全文
毒品危害防制條例第10條第1項：
施用第一級毒品者，處六月以上五年以下有期徒刑。


司法院資訊處製作；財團法人民間司法改革基金會備份。
